臺灣南投地方法院民事簡易判決
111年度埔簡字第55號
原      告  凱基商業銀行股份有限公司

法定代理人  魏寶生  
訴訟代理人  邱薪瑋  
            陳靜盈  
            王志堯  
上列當事人與被告葉瑞珍等間代位分割遺產事件，本院不經言詞
辯論，判決如下：
    主  文
原告之訴駁回。
訴訟費用由原告負擔。    
    理  由
一、按民法第1164條所定之遺產分割，係以遺產為一體，整個的
    為分割，而非以遺產中各個財產之分割為對象，亦即遺產分
    割之目的在遺產公同共有關係全部之廢止，而非各個財產公
    同共有關係之消滅。原告既依民法第1164條規定訴請分割遺
    產，除非依民法第828條、第829條規定，經全體公同共有人
    同意，僅就特定財產為分割，否則依法應以全部遺產為分割
    對象」、「請求分割遺產，應以全部遺產為整體分割，不得
    以遺產中之各個財產為分割之對象」（最高法院88年度台上
    字第2837號及87年度台上字第1482號判決要旨參照）。
二、復按原告之訴，有當事人不適格或依其所訴之事實，在法律
    上顯無理由者，法院得不經言詞辯論，逕以判決駁回之。但
    其情形可以補正者，審判長應定期間先命補正，分別於民事
    訴訟法第249條第2項第1及2款定有明文，且前揭規定於簡易
    訴訟程序亦有適用，此觀同法第436條第2項自明。
三、查原告提起本件代位分割遺產訴訟，欲代位葉志誠主張分割
    被繼承人葉陳格之遺產，惟本院依稅務電子閘門系統查調被
    繼承人葉陳格之財產資料（見本院卷第179），發現除原告
    已主張代位分割原為被繼承人葉陳格所有坐落南投縣○○鄉○○
    ○段00地號土地（權利範圍：公同共有5分之1）外，尚有其
    他遺產標的未經原告主張列為代位分割遺產之標的範圍，前
    經本院於111年4月13日以111年度埔簡字第55號裁定，命原
    告應於該裁定送達翌日起15日內，向本院聲請閱卷並補正欲
    代位分割被繼承人葉陳格遺產之標的範圍並更正聲明，前揭
    裁定於111年4月19日送達原告（見本院卷第201及203頁），
    而原告僅於111年4月21日向本院聲請閱卷（見本院卷第205
    頁）後，即未有任何補正行為，揆諸第一點說明，應認原告
    未以被繼承人葉陳格之全部遺產列為分割標的，有「原告所
    訴之事實，在法律上顯無理由」情事，依民事訴訟法第436
    條第2項及第249條第2項第2款規定，不經言詞辯論，逕以判
    決駁回原告之訴。
四、依民事訴訟法第436條第2項、第249條第2項第2款、第78條
    ，判決如主文。
中　　華　　民　　國　　111 　年　　5 　　月　　10　　日
                  埔里簡易庭  法  官  林彥宇
以上為正本係照原本作成。
如不服本判決，應於送達後20日內，向本院提出上訴狀並表明上
訴理由，如於本判決宣示後送達前提起上訴者，應於判決送達後
20日內補提上訴理由書（須附繕本）；並向本院繳足上訴裁判費
（如委任律師提起上訴，請注意民事訴訟法施行法第9條規
定）。
中　　華　　民　　國　　111 　年　　5 　　月　　10　　日
                              書記官  藍建文